臺灣彰化地方法院刑事判決　　　　　　　 94年度訴字第848號
公　訴　人　臺灣彰化地方法院檢察署檢察官
被　　　告　甲○
選任辯護人　劉嘉堯律師
上列被告因偽造有價證券等案件，經檢察官提起公訴 (94年度偵
字第2688號)，本院判決如下：
    主  文
甲○意圖供行使之用，而偽造有價證券，處有期徒刑年陸月。
偽造之「乙○○」署押肆枚，偽造之以乙○○名義簽發：發票日
八十三年七月二日、到期日未載、金額壹仟伍佰萬元本票壹紙，
均沒收之。
    事  實
一、甲○於民國八十三年六月二十八日，在中國農民銀行股份有
    限公司員林分行（下稱農民銀行員林分行），徵得其妻余張
    蒜同意，以余張蒜之名義向農民銀行員林分行辦理新臺幣（
    下同）一千五百萬元借款時，明知當時其子乙○○正在中國
    大陸工作，且未同意擔任上開借款之連帶保證人，竟意圖為
    自己不法之所有，基於行使偽造私文書之概括犯意，於農民
    銀行員林分行辦理借款時，在余張蒜名義之借據約定書上見
    證人位置，及乙○○名義之借據約定書上之核對立約定書人
    簽章欄、立約定書人位置，偽造「乙○○」之署押共三枚，
    並分別盜用乙○○之印章三次，而連續偽造上開約定書，使
    成為乙○○本人申請之文意，以示乙○○願意擔任該借款之
    連帶保證人與見證人，並持交農民銀行員林分行承辦人員而
    行使之。復於八十三年七月二日，承上開概括犯意，在借據
    上連帶保證人欄，偽造「乙○○」之署押一枚，並盜用乙○
    ○之印章一次，而偽造上開借據，使成為乙○○本人申請之
    文意，以示乙○○願意擔任該借款之連帶保證人，並持交農
    民銀行員林分行承辦人員而行使之，以上均足生損害於農民
    銀行員林分行關於放款授信之風險評估及乙○○。復意圖供
    行使之用，於八十三年七月二日，偽造「乙○○」之署押一
    枚，並盜用「乙○○」之印章一次，偽造以乙○○名義簽發
    ：發票日八十三年七月二日、到期日未載、金額一千五百萬
    元本票一紙，並持交農民銀行員林分行承辦人員而行使之，
    致使農民銀行員林分行之放款承辦人員陷於錯誤，而核貸上
    開一千五百萬元借款。嗣於九十三年四月二十七日，甲○向
    臺灣彰化地方法院檢察署檢察官自首犯行，而受裁判，始查
    悉上情。
二、案經臺灣彰化地方法院檢察署檢察官偵查起訴。
    理  由
一、上揭犯罪事實，業據被告甲○坦承不諱，核與證人乙○○於
    偵查中證述之情節相符，此外並有農民銀行借據約定書二份
    ，借據、本院八十四年度票字第一七七七號裁定、臺胞證各
    一份（以上均影本）附卷可稽，足徵被告自白與事實相符，
    本案事證明確，被告犯行洵堪認定。
二、核被告所為，係犯刑法第二百零一條第一項之偽造有價證券
    罪，第二百十六條、第二百十條之行使偽造私文書罪，及第
    三百三十九條第一項之詐欺取財罪。被告於前開本票、借據
    約定書、借據盜用乙○○之印章及偽造「乙○○」署押之行
    為，均係偽造有價證券及偽造私文書之階段行為；其偽造私
    文書後復持以行使，其偽造私文書之低度行為，應為行使之
    高度行為所吸收；又被告偽造有價證券後而復持以行使，其
    行使有價證券之輕度行為，亦為偽造之重度行為所吸收，均
    不另論罪。其多次行使偽造私文書犯行，時間緊接，所犯又
    係相同罪名，顯係基於概括犯意反覆為之，為連續犯，應依
    刑法第五十六條規定，以一罪論。其所犯上開三罪間，有方
    法、目的之牽連關係，為牽連犯，依刑法第五十五條規定，
    應從一重依偽造有價證券罪處斷。公訴意旨雖認被告所涉詐
    欺取財罪，為偽造有價證券之部分行為，不另論罪。惟按行
    使偽造有價證券以使人交付財物，茍所交付者，即該證券本
    身之價值，則其詐欺取財，仍屬行使偽造有價證券之行為，
    固不另成立詐欺取財罪；惟如以偽造之有價證券供作擔保，
    或作為新債清償而借款，則其借款之行為，為行使有價證券
    以外之另一行為，其間有方法、目的關係，即應論以詐欺取
    財罪之牽連犯。本案被告偽造乙○○名義簽發上開本票作為
    借款擔保之用，其借款之行為，為行使有價證券以外之另一
    行為，其間有方法、目的關係，應論以詐欺取財罪之牽連犯
    ，公訴意旨認此部分，為偽造有價證券之部分行為，不另論
    罪，容有誤會。被告於犯後向臺灣彰化地方法院檢察署自首
    犯行，而受裁判，此有被告於九十三年四月二十七日出具之
    刑事自首狀可稽，應依刑法第六十二條前段規定，減輕其刑
    。爰審酌被告利用農民銀行員林分行承辦人員未切實與連帶
    保證人對保之機會，偽造上開有價證券、私文書，使農民銀
    行員林分行錯估風險，在擔保不足之情況下，核貸金額高達
    一千五百萬元之鉅額借款，事後造成鉅額損失，迄今尚未償
    還該款項，嚴重損害金融交易秩序，惡害非輕，殊無情堪憫
    恕之可言，及其餘犯罪動機、方法、手段、品行、智識程度
    、暨犯後坦承犯行等一切情狀，量處如主文所示之刑。被告
    於上開借據、借據約定書上偽造之「乙○○」署押共四枚，
    應依刑法第二百十九條之規定，沒收之；偽造之以乙○○名
    義簽發之本票一紙，則應依刑法第二百零五條之規定，沒收
    之。至被告於上開本票上偽造之「乙○○」署押一枚，已因
    本票之沒收而包括在內，爰不重為沒收之諭知，附此敘明。
據上論斷，應依刑事訴訟法第二百九十九條第一項前段、刑法第
二百零一條第一項、第五十六條、第二百十六條、第二百十條、
第三百三十九條第一項、第五十五條、第六十二條前段、第二百
十九條、第二百零五條，罰金罰鍰提高標準條例第一條前段，判
決如主文。
本件經檢察官李毓珮到庭執行職務。
中　　華　　民　　國　　94　　年　　8 　　月　　31　　日
                        刑事第三庭審判長法  官 余仕明
                                        法  官 黃玉齡
                                        法  官 王昌鑫
以上正本證明與原本無異。
如不服本判決，應於判決送達後十日內向本院提出上訴狀 (須附
繕本)。
告訴人或被害人對於判決如有不服具備理由請求檢察官上訴者，
其上訴期間之計算係以檢察官收受判決正本之日期為準。
中　　華　　民　　國　　94　　年　　8 　　月　　31　　日
                                        書記官 陳文俊
